【裁判字號】    88,簡上,97
【裁判日期】    890317
【裁判案由】    賭博
【裁判全文】
臺灣桃園地方法院刑事判決                          八十八年度簡上字第九七號
    上  訴  人
    即  被  告  乙○○
    選任辯護人  甲○○
右列被告因賭博案件，不服本院中壢簡易庭八十八年五月六日，所為八十八年度壢簡
字第三二三號簡易判決處刑，提起上訴，本院管轄之第二審地方法院合議庭判決如左
：
        主  文
原判決撤銷。
乙○○共同連續在公眾得出入之場所賭博財物，科罰金陸仟元，如易服勞役以參佰元
折算壹日，扣案之電動機具彈珠台貳台（含ＩＣ板貳片）、動物奇觀壹台（含ＩＣ板
壹片）、虎霸王壹台（含ＩＣ板壹片）及代幣貳仟伍佰參拾陸枚均沒收。
        事  實
一、乙○○明知丁○○（已行審結）、丙○○（未據起訴）二人所共同開設桃園縣中
    壢市○○路○段二七號「翁財記便利商店」公眾得出入之場所內有擺設電動機具
    彈珠台二台（含ＩＣ板二片）、動物奇觀乙台（含ＩＣ板乙片）及虎霸王乙台（
    含ＩＣ板乙片），供不特定賭客前來以現金一比一比率換取代幣，再投入上開電
    動機具內以彈射彈珠或押注不特定花色，如中者可得不等倍數之代幣，如不中者
    則所押注代幣歸丁○○、丙○○二人所有（二人平分）之方式把玩上開電動機具
    ，賭客並得以所存留代幣或留存之分數以同比率換取現金，而與不特定賭客在其
    內進行賭博財物之行為，竟仍與丁○○、丙○○二人基於賭博之概括犯意聯絡，
    自民國（下同）八十八年一月間起至同年二月二十一日止，受僱丁○○、丙○○
    二人在其內擔任店員，並負責換取代幣及現金等工作。嗣於八十八年二月二十一
    日凌晨二時三十分許，賭客林永裕（另行審結）在上開店內把玩電動機具彈珠台
    後留存一千四百分，向乙○○要求洗分兌換現金，由乙○○交付一千四百元予林
    永裕後為警當場查獲，並扣得上開電動機具彈珠台二台（含ＩＣ板二片）、動物
    奇觀乙台（含ＩＣ板乙片）及虎霸王乙台（含ＩＣ板乙片）、在兌換籌碼處之代
    幣二千五百三十六枚及林永裕所贏得之現金賭資新台幣（下同）一千四百元。
二、案經桃園縣警察局中壢分局報請臺灣桃園地方法院檢察署檢察官聲請簡易判決處
    刑。
        理  由
一、訊據被告乙○○對於有兌換代幣現金之事實坦誠不諱，惟矢口否認有賭博犯行，
    辯稱：伊受僱當時並不知上開店內擺設有上開電動機具供不特定人賭博，且伊係
    受丙○○指使，始為客人換取代幣或現金，伊並無賭博之犯意云云。經查：被告
    乙○○右揭犯行業據同案被告丁○○、林永裕二人迭次於警、偵訊中及本院審理
    時供述明確，並據證人丙○○於本院審理實證述屬實，復有扣案之上開電動機具
    彈珠台二台（含ＩＣ板二片）、動物奇觀乙台（含ＩＣ板乙片）及虎霸王乙台（
    含ＩＣ板乙片）、代幣二千五百三十六枚及現金賭資一千四百元，在卷可稽，足
    堪認定。且被告乙○○於本院審理時亦供稱係丙○○指使其為客人兌換代幣及現
    金，且其亦確曾為不特定賭客兌換代幣及現金等語，則被告乙○○對丙○○及同
    案被告丁○○在上開店內以上開電動機具進行賭博財物之行為，顯有所認識，而
    被告乙○○復屬年逾二十識深之成年人，又明知把玩上開電動機具所得之代幣，
    亦得以向其兌換現金等情，則被告乙○○焉有不知不特定人把玩上開電動機具之
    行為，係該當刑法第二百六十六條第一項前段之賭博罪嫌之理。被告乙○○所辯
    ，顯係事後卸責之詞，不足採信。被告乙○○犯行已臻明確，應予依法論科。
二、核被告乙○○所為，係犯刑法第二百六十六條第一項前段之賭博罪。被告先後多
    次賭博行為，其時間緊接，所犯構成要件相同，顯係基於概括犯意所為，為連續
    犯，應依刑法第五十六條規定論以一罪，並加重其刑。又被告所犯上開之罪與丙○○及同案被告丁○○間，有犯意聯絡及行為分擔，為共同正犯。丙○○係與丁○○一同開設上開商店，且被告乙○○亦係受丙○○面試僱用，並由丙○○告知
    被告乙○○換取上開代幣及現金等情，亦據被告乙○○於本院審理時供述綦詳，
    則丙○○與被告乙○○及同案被告丁○○間，顯有犯意聯絡及行為分擔，均為共
    同正犯，始為正確；又扣案之一千四百元既由被告乙○○交付予林永裕，業由林
    永裕取所有權，非屬當場賭博之器具、在賭檯或兌換籌處之財物、或被告乙○○
    所有供犯罪所用或因犯罪所得之物，自不得被告乙○○項下沒收，祇應再被告林
    永裕判決部分項下沒收，始為正論；爰審酌被告明知上開店內之電動機具係供不
    特定人賭博財物之用，竟仍受僱丙○○及同案被告丁○○二人擔任店員工作，並
    換取代幣及現金予不特定人，已破壞社會善良風俗及其犯罪後之態度等一切情狀
    ，量處如主文所示之刑，並諭知易服勞役之折算標準，以資儆懲。至於扣案之上
    開電動機具彈珠台二台（含ＩＣ板二片）、動物奇觀乙台（含ＩＣ板乙片）及虎
    霸王乙台（含ＩＣ板乙片）與代幣二千五百三十六枚，分別為當場賭博之器具及
    在兌換籌碼處之財物，應依刑法第二百六十六條第二項規定，均宣告沒收之。至
    扣案之一千四百元應在被告林永裕項下沒收，以如前述，在此不予宣告沒收，併
    此敘明。
據上論斷，應依刑事訴訟法第四百五十五條之一第二項、第四百四十九條第一項前段
、第四百五十條第一項、第三百六十九條第一項前段、刑法第二十八條、第五十六條
、第二百六十六條第一項前段、第二項、第四十二條第二項，罰金罰鍰提高標準條例
第一條前段、第二條，判決如主文。
本案經檢察官張尹敏到庭執行職務。
中      華      民      國      八十九    年     三     月    十七    日
                          臺灣桃園地方法院刑事第四庭
                              審判長  法  官  鄭 景 文
                                      法  官  邱 滋 杉
                                      法  官  林 晏 鵬
右正本證明與原本無異。
不得上訴。
                                      書記官  張 雅 慧
中    華        民        國   八十九   年   五   月    二十三    日
附論罪科刑依據之法條：刑法第二百六十六條
刑法第二百六十六條
在公共場所或公眾得出入之場所賭博財物者，處一千元以下罰金，但以供人暫時娛樂
之物為賭博者，不在此限。
當場賭博之器具與在賭檯或兌換籌碼處之財物，不問屬於犯人與否，沒收之。


司法院資訊處製作；財團法人民間司法改革基金會備份。
